臺灣士林地方法院刑事判決　　　　　　　　　　　　九十三年度交簡上字第二九號
　　上　訴　人　戊○○
　　即　被　告
右列上訴人因過失傷害案件，不服本院九十三年度士交簡字第一號中華民國九十三年
三月十六日第一審簡易判決（聲請簡易判決處刑案號：九十二年度偵字第九四七七號
），提起上訴，本院管轄之第二審合議庭改行簡式審判程序，並判決如左：
    主  文
原判決撤銷。
戊○○因過失傷害人，處有期徒刑貳月，如易科罰金以參佰元折算壹日。緩刑貳年。
    事  實
一、戊○○於民國九十二年七月二十六日上午十時五十分許，騎乘車號ＢＩＮ─七五
    九號重型機車，後座搭載王悅澄，沿臺北縣淡水鎮關渡橋下由臺北往淡水方向行
    駛，途經臺北縣淡水鎮關渡橋下機車引道時，本應注意車前狀況及兩車併行之間
    隔，隨時採取必要之安全措施，而依當時天候晴、日間自然光線、柏油路面乾燥
    無缺陷、視距良好，並無不能注意之情形，竟疏未注意兩車併行之間隔距離，致
    其機車右手把，勾到同向右前方騎乘車號ＯＳＲ─一三０號重型機車之乙○○左
    手肘，造成乙○○機車往左滑倒在地，使乙○○受有全身多處擦傷、左肩挫傷及
    下背挫傷之傷害，乙○○後座搭載之母甲○○○受有尾椎骨骨折、左肩挫傷、全
    身多處擦傷及下背挫傷之傷害，外甥丁○○受有頭部外傷、額頭及鼻尖挫傷合併
    擦傷之傷害，戊○○即隨傷者前往馬偕醫院，在醫院向前來處理車禍之警員林志
    集承認為肇事人，對於未發覺之罪自首而受裁判。
二、案經甲○○○、乙○○及丁○○之法定代理人丙○○訴由臺北縣政府警察局淡水
    分局報請臺灣士林地方法院檢察署檢察官偵查聲請簡易判決處刑。
    理  由
一、前述犯罪事實，業據被告戊○○於本院審理時（見九十三年十月六日審判筆錄）
    供認不諱，核與告訴人甲○○○、乙○○、丙○○指訴情節相符，並經證人王悅
    澄於警詢時證述明確，復有臺北縣政府警察局道路交通事故調查報告表、道路交
    通事故肇因推測表、現場圖、道路交通事故補充資料表、馬偕醫院驗傷診斷證明
    書三紙、現場及車損照片十二張附卷可稽。按汽車（包括機器腳踏車）行駛時應
    注意車前狀況及兩車併行之間隔，隨時採取必要之安全措施，道路交通安全規則
    第九十四條第三項定有明文，被告駕車自應注意前開規定，而當時天候晴、日間
    自然光線、柏油路面乾燥無缺陷、視距良好，並無不能注意之情形，竟疏未注意
    保持兩車併行之間隔距離，致其機車右手把，勾到同向右前方騎乘車號ＯＳＲ─
    一三０號重型機車之乙○○左手肘，造成乙○○機車往左滑倒在地，使乙○○受
    有全身多處擦傷、左肩挫傷及下背挫傷之傷害，甲○○○受有尾椎骨骨折、左肩
    挫傷、全身多處擦傷及下背挫傷之傷害，丁○○受有頭部外傷、額頭及鼻尖挫傷
    合併擦傷之傷害，其過失甚為顯然，是被告之過失行為與被害人等受傷間，具有
    相當因果關係甚明，臺灣省臺北縣區車輛行車事故鑑定委員會鑑定意見書、臺灣
    省車輛行車事故覆議委員會函亦同此認定。本件事證明確，被告過失傷害犯行堪
    以認定。另被告於車禍事故發生後，即隨傷者前往馬偕醫院善後，在醫院向前來
    處理車禍之警員林志集承認為肇事人，有警員林志集製作之是否自首之調查報告
    表在卷可證（見偵查卷第二一頁），被告對於未發覺之罪自首而受裁判，符合自
    首條件，顯無疑義。
二、原審認被告罪證明確，適用刑法第二百八十四條第一項前段、第五十五條、第四
    十一條第一項、罰金罰鍰提高標準條例第一條前段、第二條之規定，並審酌一切
    情狀，量處有期徒刑參月，如易科罰金以參佰元折算壹日，其認事用法固非無見
    ，惟原審認同起訴意旨認案發時被告未保持前後車安全距離等情，然本案事故之
    發生係被告機車右手把勾到被害人乙○○騎乘機車之左手肘，顯見當時兩車已在
    併行行駛，並非前後行駛之情況，準此認定被告未保持前後車之安全距離，即有
    未洽，另上開被告自首犯罪部分，依刑法第六十二條前段規定減輕其刑，原審亦
    漏未審酌，顯有未合。被告上訴雖無理由，然原審判決既有不當，自應由本院將
    原判決撤銷改判，爰審酌被告過失情節之輕重，被害人受傷程度及被告犯後自首
    並供認犯行等一切情狀，量處被告有期徒刑貳月，如易科罰金以參佰元折算壹日
    。又被告前無犯罪紀錄，有臺灣高等法院被告全國前案紀錄表附卷可稽，其因一
    時騎乘機車疏失，致犯本罪，於本院行準備程序後，積極與告訴人等達成和解，
    並已依和解條件給付告訴人等共新臺幣二十萬元，有被告於本院審理時當庭提出
    之淡水第一信用合作社匯出匯款條三紙在卷可憑，足徵被告已具悔意，經此刑之
    宣告，當知所警惕，應無再犯之虞，本院認其所宣告之刑，以暫不執行為適當，
    爰併宣告緩刑貳年，以啟自新。
據上論斷，應依刑事訴訟法第四百五十五條之一第一項、第三項、第三百六十九條第
一項前段、第三百六十四條、第三百七十三條、第二百七十三條之一第一項，刑法第
六十二條前段、第七十四條第一款，判決如主文。
本案經檢察官呂永魁到庭執行職務。
中　　　華　　　民　　　國　　九十三　　年　　　十　　　月　　二十　　　日
                              臺灣士林地方法院刑事第四庭
                                  審判長法  官  林  秀  鳳
                                        法  官  許  碧  惠
                                        法  官  周  明  鴻
右正本證明與原本無異。
本判決不得上訴。
　     　　　　　　　　　　　　         書記官  丁  梅  芬
中　　　華　　　民　　　國　　九十三　　年　　　十　　　月　　二十六　　日
